LEXICON Verb

! The four transitivity classes
! =============================

IA ; ! intransitive animate
II ; ! intransitive inanimate
TA ; ! transitive animate
TI ; ! transitive inanimate


! Intransitive animate
! ====================

LEXICON IA

IA_INDEPENDENT ;
IA_SUBJUNCTIV ;
IA_IMPERATIV ;


LEXICON IA_INDEPENDENT

@U.verb.1sgindep@:ni@U.verb.1sgindep@ IASTEM ;
@U.verb.2sgindep@:gi@U.verb.2sgindep@ IASTEM ;
@U.verb.3sgindep@:@U.verb.3sgindep@ IASTEM ;
@U.verb.3osgindep@:@U.verb.3osgindep@ IASTEM ;
@U.verb.3isgindep@:@U.verb.3isgindep@ IASTEM ;

@U.verb.1plindep@:ni@U.verb.1plindep@ IASTEM ;   ! exclusive Pl
@U.verb.12plindep@:gi@U.verb.12plindep@ IASTEM ; ! inclusive Pl
@U.verb.2plindep@:gi@U.verb.2plindep@ IASTEM ;   
@U.verb.3plindep@:@U.verb.3plindep@ IASTEM ;

LEXICON IA_SUBJUNCTIV
@U.verb.1sgsbj@ IASTEM ;
@U.verb.2sgsbj@ IASTEM ;
@U.verb.3sgsbj@ IASTEM ;
@U.verb.3osgsbj@ IASTEM ;
@U.verb.3isgsbj@ IASTEM ;

@U.verb.1plsbj@  IASTEM ;   ! exclusive Pl
@U.verb.12plsbj@  IASTEM ; ! inclusive Pl
@U.verb.2plsbj@  IASTEM ;   
@U.verb.3plsbj@ IASTEM ;


LEXICON IA_IMPERATIV
@U.verb.2sgimp@ IASTEM ;
@U.verb.1plimp@  IASTEM ;   ! exclusive Pl
@U.verb.2plimp@  IASTEM ;   


! Intransitive inanimate
! ====================

LEXICON II
IISTEM ;


! Transitive animate
! ====================

LEXICON TA
! TASTEM_am ;
! TASTEM_aw ;
# ;

! Transitive inanimate
! ====================

LEXICON TI
# ;


! The stems
! =========


LEXICON IASTEM
anokii IACONJ "work" ;
    ! indanokii, enokiid (ptcpl)
anwebi IACONJ "he/she rests" ;
    !indanwebi ? no final deletion for ni?
aadizooke IACONJ "he/she tells a story" ;
bakade IACONJ "be hungry" ;
    ! imbakade, prt. bekaded
bangishino IACONJ "he/she falls" ;
biindige IACONJ "he/she comes in" ;
bimaadizi IACONJ "he/she lives" ;
bimose IACONJ "he/she walks" ;
boogide IACONJ "he/she has flatulence" ;
boogidi IACONJ "he/she flatulates" ;
digoshino IACONJ "he/she is arriving" ;
dagoshin IACONJ "he/she arrives" ; ! cns stem
    ! indagoshin, prt. degoshig
gaasikanaabaagawe IACONJ "he/she is thirsty" ;
gashkendamo IACONJ "he/she is sad" ;
giigoonyike IACONJ "he/she is fishing (lit. he/she makes fish)" ;
giiwe IACONJ "he/she goes home" ;
izhaa IACONJ "he/she goes" ;
jiibaakwe IACONJ "he/she cooks" ;
maajaa IACONJ "he/she departs" ;
minikwe IACONJ "he/she drinks" ;
mino'endamo IACONJ "he/she is glad" ;
naangide'e IACONJ "be carefree" ;
    ! ninaangide'e, nayaangide'ed (prt)
nagamo IACONJ "sing" ; 
namadabi IACONJ "sit" ;
nibaa IACONJ "he/she sleeps" ; ! vowel stem
nisidotam IACONJ "he/she understands" ; ! am Stem 
    ! ninisidotam, neg. 1p - ninisidotanziin
odamino IACONJ "play" ;
    ! final short vowel deletion with ni- and gi-: indodamin, gidodamin,
    ! odamino
ojibwemo IACONJ "he/she speaks Ojibwe" ;
ojiindiwag IACONJ "kiss eachother" ;
    ! indoojiindimin (1pl); prt wejiindijig
onjibaa IACONJ "he/she comes" ;
pikade IACONJ "he/she is hungry" ;
wiisini IACONJ "he/she is eating" ;
   ! final short vowel deletion with ni- and gi-: niwiisin, giwisiin,
   ! wisiini
zagaswe IACONJ "he/she smokes" ;
zhaaganaashimo IACONJ "he/she speaks English" ;


LEXICON IISTEM
ozhaawashkwaa IICONJ "bleuir" ;
minomaagwad IICONJ "hs/she smells good" ;
gozigwan IICONJ "he/she/it is heavy" ;

! TODO: these need morphology
LEXICON TASTEM_am
aabaji':aabaji'     TACONJ_am       "use s.o." ;
abwaazh:abwaan      TACONJ_am       "roast s.o." ;
agoozh:agoon        TACONJ_am       "hang s.o." ;
amajwebin:amajwebin TACONJ_am       "shake s.o. awake" ;
ashi:as             TACONJ_am       "put s.o. down" ;
baabii':baabii'     TACONJ_am       "wait for s.o." ;
baashkiz:baashkizw  TACONJ_am       "shoot s.o." ;
    ! imbaashkizwaa
dakwam:dakwam       TACONJ_am       "bite s.o." ;
waabam:waabam       TACONJ_am       "see" ;

LEXICON TASTEM_aw
aaniikanootaw:aanikanoot            TACONJ_am   "translate s.o." ;
ayaaw:aya                           TACONJ_am   "to know" ;
anishinaabemotaw:anishinaabemot     TACONJ_am   "to speak Ojibwe to s.o." ;
    ! indanishinaabemotawaa
amo:amw                             TACONJ_am   "to eat s.o." ;
    ! NOTE: indamwaa?
baakaakonamaw:baakaakonam           TACONJ_am   "open s.t. for s.o." ;
    ! nibaakaakonamawaa
baakinamaw:baakinam                 TACONJ_am   "uncover st for s.o." ;
    ! nibaakinamawa
bizindaw:bizind                     TACONJ_am   "listen (to s.o.?)" ;
    ! nibizindawaa
biizikaw:biizik                     TACONJ_am   "put s.o. on" ;
ininamaw:ininam                     TACONJ_am   "hand s.t. to s.o." ;
mikaw:mik                           TACONJ_am   "find s.o." ;
    ! nimikawaa
dazhiikaw:daazhik                   TACONJ_am   "work on s.o." ;



